臺灣高雄地方法院刑事裁定
111年度提字第28號
聲  請  人  
即被逮捕人  蘇松堃


上列聲請人因妨害公務等案件，經聲請人提審，本院裁定如下：
    主  文
聲請駁回。
蘇松堃解返高雄市政府警察局三民第一分局十全派出所。
    理  由
一、本件聲請意旨如附件所載。
二、按人民身體之自由應予保障；除現行犯之逮捕由法律另定外
    ，非經司法或警察機關依法定程序，不得逮捕拘禁；非由法
    院依法定程序，不得審問處罰；非依法定程序之逮捕、拘禁
    、審問、處罰，得拒絕之，憲法第8條第1項定有明文。次按
    人民被法院以外之任何機關逮捕、拘禁時，其本人或他人得
    向逮捕、拘禁地之地方法院聲請提審；法院審查後，認為不
    應逮捕、拘禁者，應即裁定釋放；認為應予逮捕、拘禁者，
    以裁定駁回之，並將被逮捕、拘禁人解返原解交之機關；提
    審法第1條第1項前段、第9條第1項亦定有明文。復按現行犯
    ，不問何人得逕行逮捕之；犯罪在實施中或實施後即時發覺
    者，為現行犯，刑事訴訟法第88條第1項、第2項定有明文。
    又提審制度僅係法院即時審查逮捕、拘禁程序之合法性之制
    度，非在認定被逮捕、拘禁人有無被逮捕、拘禁之本案實體
    原因及有無被逮捕、拘禁之必要性，故其採行之證據法則，
    僅以自由證明為已足。
三、查聲請人蘇松堃於民國111年11月14日11時20分許，因騎乘
    機車闖紅燈而為警攔查，並經警對其告發闖紅燈、駕駛執照
    註銷仍行駛、裝載貨物未依規定等3張交通違規罰單，而聲
    請人於欲離開之際，因不滿員警將警用機車停放於其機車前
    方且不願意移車，雙方有所爭執，聲請人對員警稱「你不要
    太白目」等言詞，而遭員警以妨害公務之現行犯為由予以逮
    捕，且於逮捕時踐行權利告知義務等情，有現場蒐證錄影光
    碟、職務報告、執行逮捕、拘禁告知本人、親友通知書、現
    場蒐證錄影譯文、現場照片在卷可稽，聲請人亦不諱言有對
    員警陳述前揭言詞，此部分事實應堪認定，是本件執行機關
    所為逮捕、拘禁，經核其程序尚無違誤。聲請人雖稱員警當
    時已開單完畢，非執行公務中，故其行為並非妨害公務等語
    ，惟法院受理聲請提審案件時，本即非在認定被逮捕、拘禁
    人有無被逮捕、拘禁之本案實體原因及有無被逮捕、拘禁之
    必要性，已如前述。本件員警逮捕聲請人之程序，於法既無
    不合，則聲請人主張其遭違法逮捕，即難採信。從而，本件
    聲請人聲請提審為無理由，應予駁回，並解返高雄市政府警
    察局三民第一分局十全派出所。
四、依提審法第9條第1項後段，裁定如主文。
中　　華　　民　　國　　111 　年　　11　　月　　15　　日
                  刑事第四庭    法　官  楊書琴
以上正本與原本無異。　　　　　　　　　
如不服本裁定，應於收受送達後10日內向本院提出抗告狀。
中　　華　　民　　國　　111 　年　　11　　月　　15　　日
                                書記官  王珮綺